臺灣臺北地方法院刑事判決　　　　　　 94年度簡上字第186號
上　訴　人
即　被　告　　甲○○
上列被告因家庭暴力罪之傷害等案件，不服本院臺北簡易庭民國
九十四年八月三十一日九十四年度簡字第一六一三號第一審刑事
簡易判決（聲請簡易判決處刑案號：九十四年度偵字第六一二一
號），提起上訴，本院管轄第二審合議庭判決如下：
    主  文
原判決撤銷。
甲○○傷害人之身體，處拘役伍拾伍日，如易科罰金，以參佰元
折算壹日；又致令他人之大門不堪用，足以生損害於他人，處拘
役參拾日，如易科罰金，以參佰元折算壹日。應執行拘役捌拾日
，如易科罰金，以參佰元折算壹日。
    事  實
一、甲○○係黃豔珍之小叔，兩人有家庭暴力防治法第三條第四
    款之家庭成員關係。緣於民國九十三年七月三十日下午五時
    三十分，甲○○之子徐子翔偕同其母李惠弟，同至臺北市○
    ○區○○街二八四巷二十八弄二十二號一樓祖母于秀榮之住
    處探望祖母，而因故與亦居住於該處之黃豔珍發生言語衝突
    。甲○○知悉此事後，竟於同日下午六時許，至前開于秀榮
    之住處，基於毀損之犯意，先行踹開該住處大門，致令該大
    門門鎖掉落，以致無法關閉大門，而不堪使用，足以生損害
    於黃豔珍，並且因與黃豔珍發生爭執，另基於傷害之犯意，
    在該處將黃豔珍摔倒於地，施以拳打腳踢，致黃豔珍受有左
    前額瘀青、右下肢抓傷等傷害，經黃豔珍提出告訴，始悉上
    情。
二、案經黃豔珍訴由臺北市政府警察局信義分局移送臺灣臺北地
    方法院檢察署檢察官聲請以簡易判決處刑。
    理  由
一、經查：
（一）前揭犯罪事實，業據被告甲○○於原審訊問時坦承不諱，
      核與告訴人黃豔珍於偵查中指訴之情節相符，並有臺北醫
      學大學附設醫院九十三年七月三十日驗傷診斷書一紙、大
      門邊緣木板裂開及門上之鎖掉落之照片五張附卷可稽。足
      徵被告之上開自白與事實相符。
（二）又上開診斷證明書雖載告訴人並受有右上肢抓傷之傷害，
      惟依告訴人指訴：「．．．徐子翔就說是你們自己攬去要
      照顧我婆婆，不知道不要亂講話，隨手就拿起塑膠椅子打
      我右手臂兩下，．．．過了半小時，甲○○把門踹開，把
      門鎖都踢壞了，鎖整個掉下來．．．之後把我摔到地下拳
      打腳踢，踢了我的肚子三下、右腳二下、並以拳頭打我的
      左額太陽穴附近．．．」等語（偵查卷第三十頁），堪認
      告訴人右上肢抓傷之傷害，非被告之毆打行為所致，應併
      敘明。
（三）綜上所述，本件事證明確，被告之犯行洵堪認定，應予依
      法論科。
二、核被告所為，係犯刑法第二百七十七條第一項之普通傷害及
    第三百五十四條之毀損罪。被告與告訴人二人間具有家庭暴
    力防治法第三條第四款之關係，被告所犯傷害罪，且屬家庭
    暴力防治法第二條第二項所稱之家庭暴力罪。又其所犯上開
    毀損及家庭暴力罪之傷害二罪之間，犯意各別，行為互殊，
    應予分論併罰。原判決認被告事證明確據以論罪科刑，固非
    無見，然原判決誤認告訴人受有右上肢抓傷之傷害為被告傷
    害犯行所致，且原審判決後，該大門之所有人即告訴人之夫
    徐國華具狀表明不予追究，有證明書一紙附本院卷可參，衡
    諸該大門毀損之程度，原審就被告毀損部分量處有期徒刑二
    月，稍嫌過重。被告上訴意旨請求改判無罪，雖無可採，惟
    原判決既有上開可議之處，自屬無可維持，應由本院予以撤
    銷改判。爰審酌告訴人所受之傷害尚輕、大門毀損之程度非
    鉅，以及被告犯後坦承犯行，態度尚佳，並參酌被告犯罪之
    動機、目的、所受之刺激、手段、品行、智識程度等一切情
    狀，各量處如主文所示之刑，並定其應執行之刑，及諭知易
    科罰金之折算標準，以資懲儆。
據上論斷，應依刑事訴訟法第四百五十五條之一第一項、第三項
、第三百六十九條第一項前段、第三百六十四條、第二百九十九
條第一項前段，刑法第二百七十七條第一項、第三百五十四條、
第四十一條第一項前段、第五十一條第六款，罰金罰鍰提高標準
條例第一條前段、第二條，判決如主文。
本案經檢察官廖舒屏到庭執行職務
中　　華　　民　　國　　94　　年　　11　　月　　30　　日
　　　　　　　　　刑事第三庭  審判長法　官　林恆吉
　　　　　　　　　　　　　　　　　　法　官　王幸華
  　　　　　　　　　　　　　　　　　法　官　胡宗淦
以上正本證明與原本無異。
不得上訴。
　　　　　　　　　　　　　　　　　　書記官　張耀鴻
中　　華　　民　　國　　94　　年　　11　　月　　30　　日
附錄法條：
中華民國刑法第277條
(普通傷害罪)
傷害人之身體或健康者，處 3 年以下有期徒刑、拘役或 1 千元
以下罰金。
犯前項之罪因而致人於死者，處無期徒刑或 7 年以上有期徒刑；
致重傷者，處 3 年以上 10 年以下有期徒刑。
中華民國刑法第354條
毀棄、損壞前二條以外之他人之物或致令不堪用，足以生損害於
公眾或他人者，處2年以下有期徒刑、拘役或500元以下罰金。
